【裁判字號】    91,交訴,70
【裁判日期】    920212
【裁判案由】    過失致死
【裁判全文】
臺灣宜蘭地方法院刑事判決                          九十一年度交訴字第七○號
    公  訴  人  臺灣宜蘭地方法院檢察署檢察官
    被      告  乙○○  男  五.
右列被告因過失致死案件，經檢察官提起公訴（九十一年度偵字第三一九七號），本
院判決如左：
    主  文
乙○○從事業務之人，因業務上之過失致人於死，處有期徒刑陸月，如易科罰金，以
佰元折算壹日。
    事  實
一、乙○○係聯結車司機，以載運砂石為其業務，係從事駕駛業務之人，於民國九十
    一年九月十四日，駕駛車牌號碼ＧＥ—八五○號半聯結車，沿宜蘭縣羅東鎮○○
    路由南往北方向行駛，於同日上午八時四十分許，行經仁愛路三段九八號前無號
    誌岔路口時，本應注意行經無號誌之交岔路口時，應減速慢行，作隨時停車之準
    備，且依當時情形，天候晴，日間自然光線，路面乾燥無缺陷，視距良好且無障
    礙物，並無不能注意之情事，於通過上開交岔路口時，竟疏未注意減速慢行，猶
    以時速五十公里之速度行駛，適有江桂騎乘車牌號碼ＪＧ九—四九五號重型機車
    ，自上開交岔路口之支線道，由東往西方向行駛通過交岔路口，亦應注意車輛行
    至無號誌亦無交通警察指揮之交岔路口時，支線道車應暫停讓幹線道車先行，竟
    疏未注意停讓左方幹道乙○○前開車輛先行，迨乙○○見江桂之機車時，已煞車
    不及，兩車發生碰撞，致江桂受有急性硬腦膜外出血、挫傷性腦出血、頭皮裂傷
    、下肢裂傷等傷害，經送財團法人羅許基金會羅東博愛醫院（下稱博愛醫院）醫
    治後，仍於九十一年九月十四日上午十一時十分許因前揭傷害不治死亡。乙○○
    於肇事後，在未經有偵查權之機關或公務員發覺為犯嫌前，向到瑒處理本件車禍
    之警員余銘雄自首即陳明其為肇事者並願接受裁判。
二、案經臺灣宜蘭地方法院檢察署檢察官相驗後自動檢舉偵查起訴。
    理  由
一、訊據被告乙○○坦承駕駛車牌號碼ＧＥ─八五○號半聯結車，以時速五十公里沿
    宜蘭縣羅東鎮○○路由南往北方向行駛通過前開無號誌交岔路口，而與被害人江
    桂發生車禍等情不諱，並稱：當時對方的機車突然從伊右前方經過，於看到被害
    人時煞車時已經來不及等語。經查：被告駕駛車牌號碼ＧＥ─八五○號半聯結車
    ，在宜蘭縣仁愛路三段九八號前無號誌交岔路口，與被害人江桂騎乘之車牌號碼
    ＪＧ九─七九五號重型機車發生車禍，有宜蘭縣警察局道路交通事故調查報告表
    及現場照片三十幀附卷可稽。而按行車速度，依標誌或標線之規定，無標誌或標
    線者，於行經無號誌之交岔路口應減速慢行，作隨時停車之準備，道路交通安全
    規則第九十三條第一項第三款定有明文，且依前開卷附現場照片所示，被告行車
    方向之道路旁雖有矮牆植樹，但就前開交岔路口處之道路四周並無遮蔽物，且以
    被告駕駛之半聯結車駕駛座高度，右方縱有上開矮牆植樹，亦不致影響其視線，
    復依當時天候晴朗，日間自然光線，路面乾燥無缺陷，視距良好且無障礙物，並
    無不能注意之情事，被告於通過上開交岔路口時，竟疏未注意減速慢行，作隨時
    停車之準備，其駕駛行為顯有過失。又按車輛行至無號誌而無交通警察指揮之交
    岔路口，支線道車應暫停讓幹線道車先行，被害人江桂自支線道行駛至無號誌交
    岔路口，未停讓由被告駕駛之幹道車先行，其駕駛行為亦有過失，惟此仍無解免
    被告過失責任之成立。而本件經送請台灣省基宜區車輛行車事故鑑定委員會鑑定
    之結果，亦認「江桂駕駛重機車行經狹路無號誌岔路口，屬支道車未停讓左方幹
    道林（興焰）車先行，致與林車撞及，為肇事主因」、「乙○○駕駛半聯結車行
    經無號誌岔路口，未減速慢行致與江（桂）車撞及，為肇事次因」，有該鑑定委
    員會九十一年十一月二十日基宜鑑字第九一○七一九號函所附鑑定意見書在卷可
    憑。本件被害人江桂係因本件車禍受有急性硬腦膜外出血、挫傷性腦出血、頭皮
    裂傷、下肢裂傷等傷害，經送博愛醫院急救後死亡，並經檢察官督同檢驗員相驗
    屬實，有診斷證明書、勘驗筆錄、相驗屍體證明書、驗斷書各一份及相驗照片在
    卷可佐，則被害人之死亡結果與被告之過失行為間，顯有相當因果關係，被告自
    應負過失致死罪責。綜上所陳，本件事證明確，被告犯行至堪認定，應依法論科
    。
二、查被告乙○○係聯結車司機，以上開半聯結車載運砂石至工作處所為其業務，此
    經其陳明在卷，乃從事駕駛業務之人，則被告於執行業務中肇事致人死亡，核其
    所為，係犯刑法第二百七十六條第二項之業務過失致人於死罪。又被告於肇事後
    ，在未經有偵查權之機關或公務員發覺為犯嫌前，向到場處理本件車禍之警員余
    銘雄  坦承其為肇事者並願接受裁判，亦據證人甲○○○○證述在卷，核與自首
    要件相符，依法減輕其刑。爰審酌被告於肇事後己與被害人家屬達成民事和解賠
    償損害，有和解書一紙在卷可稽，及其過失程度、被害人家屬所受傷痛程度與犯
    後態度等一切情狀，量處如主文所示之刑，並諭知易科罰金之折算標準。
據上論斷，應依刑事訴訟法第二百九十九條第一項前段，刑法二百七十六條第二項、
第六十二條前段、第四十一條第一項前段，罰金罰鍰提高標準條例第一條前段、第二
條判決如主文。
本案經檢察官賴慶祥到庭執行職務
中      華      民      國    九十二    年      二      月     十二     日
                                  臺灣宜蘭地方法院交通法庭
                                        審判長法  官  黃  永  勝
                                              法  官  郭  顏  毓
                                              法  官  辜  漢  忠
右正本證明與原本無異。
如不服本判決，應於判決送達後十日內，向本院提出上訴狀。（應附繕本）
                                              書記官  林  秀  麗
中      華      民      國    九十二    年      二      月     十三     日
附錄本案論罪科刑法條全文：
刑法第二百七十六條第二項
從事業務之人，因業務上之過失犯前項之罪者，處五年以下有期徒刑或拘役，得併科
三千元以下罰金。


司法院資訊處製作；財團法人民間司法改革基金會備份。
